【裁判字號】    87,交易,458
【裁判日期】    890331
【裁判案由】    過失傷害
【裁判全文】
台灣桃園地方法院刑事判決                      八十七年度交易字第四五八號
    公  訴  人  臺灣桃園地方法院檢察署檢察官
    被      告  甲○○
右列被告因過失傷害案件，經檢察官提起公訴（八十七年度偵字第一００三一號），
本院判決如左：
    主      文
甲○○因過失傷害人，處有期徒刑肆月，如易科罰金，以參佰元折算壹日。
    事      實
一、甲○○未考領汽車駕駛執照，竟於民國（下同）八十七年六月十五日晚上九時五
    十分許，無照駕駛車牌號碼ＬＡ─一一四一號自用小客車內載友人巫昌衛，沿桃
    園縣中壢市○○○路，由八德市往中壢市方向行駛，途經中壢市○○○路與功學
    社新村有號誌正常運作之市區道路○○路口時，本應注意行車速度在市區道路時
    速不得超過四十公里，且行駛至交岔路口時應遵守燈光號誌，而依當時狀況，並
    無不能注意之情事，竟疏未注意行車速率限制，猶以時速六、七十公里之車速行
    駛，且未遵行燈光號誌之指示，猶貿然闖越紅燈向前疾駛，適乙○○騎乘車牌號
    碼ＳＬＤ─九九二號輕機車沿功學社新村由左側即榮民南路往永福路方向駛來，
    見上開交岔路口燈號為綠燈，乃正常行駛通過，致猝不及防，機車車頭直接撞擊
    甲○○車左後車身，旋人車倒地，乙○○因而受有右大腿、右上臂、左手指及頸
    部扭傷等傷害，甲○○明知乙○○受撞擊倒地，而有前開受傷情形，竟未停車察
    看，仍沿新中北路加速向前行駛，幸經尾隨在甲○○車後之蔡明穎目擊車禍經過
    ，並記下其車號，旋打電話報警，始偵悉上情。
二、案經乙○○訴由桃園縣警察局中壢分局報請台灣桃園地方法院檢察署檢察官偵查
    起訴。
    理      由
一、訊據被告甲○○固坦認確於前揭時、地無照駕車肇事致機車騎士乙○○因而受傷
    等情，惟矢口否認有何過失犯行，辯稱：伊當時沿新中北路往中壢方向開，乙○
    ○騎機車由左側往永福路方向騎來，當時燈號是黃燈，伊乃搶先通過，並非闖紅
    燈，不料乙○○之機車直接撞上伊車左後側車身，且肇事路段也沒有速限之標誌
    ，況事後伊有賠償之誠意，但對方卻不願和解，伊已盡力云云。然查，右開事實
    業據告訴人乙○○於警訊時及偵審中迭次指訴綦詳，並經現場目擊證人蔡明穎於
    檢察官偵查中到庭結證屬實，復有道路交通事故調查報告表及車損現場照片二十
    張附卷足資憑明，而告訴人因本件交通事故致受有如事實欄所示之傷害，亦有華
    揚醫院診斷證明書一紙在卷可稽，又依警繪現場圖暨車損照片所示，肇事地點係
    市區道路，中央分向限制線，雙向二車道，行車管制號誌正常運作之交岔路口，
    速限四十公里，告訴人機車導流板右側受損，右側車身受損，右後方向燈破損，
    被告車左側車身遺有擦刮痕，左後葉子板凹損，再參之證人蔡明穎於偵查中所稱
    ：「當時我跟在肇事者的車子後面，紅燈號誌，他沒有停車直衝過去，我踩煞車
    ，我沒有看到他如何撞，我發現機車彈一下就倒下去，肇事者完全沒有停車，加
    速前進，我跟在他後面，待環南路口紅燈時，我才看到肇事者的車牌號碼，我抄
    好後，再折回現場」等語（見偵查卷第二十五頁背面），又經核被告車車損照片
    ，其車左側車身遺有擦刮痕，左後葉子板凹損，應為撞擊點等情參照以觀，認係
    被告無照駕駛小自客車未依號誌指示嚴重超速行駛不當，為本件車禍肇事原因。
    按「行車速度，依標誌之規定，無標誌者，在市區道路，時速不得超過四十公里
    」；又「汽車行駛至交岔路口時，應遵守燈光號誌」，道路交通安全規則第九十
    三條第一項第一款、第一百零二條第一項第一款分別定有明文。被告駕車自應遵
    守上述交通安全規定，而參之當時天候晴，夜間有照明，係直路、路面乾燥，無
    缺陷亦無障礙物且視距良好等情，此有道路交通事故調查報告表在卷足憑，顯無
    不能注意之情事，詎其竟疏於注意遵守行車速率限制，且亦疏於遵行燈光號誌而
    肇事，致使告訴人受傷，被告顯有過失，且本件車禍經送請台灣省桃園縣區車輛
    行車事故鑑定委員會鑑定，亦作如是認定，此有該鑑定委員會八十七年十二月四
    日（八七）桃鑑字第八七一０五一號函附鑑定意見書乙份可參，又被告之過失行
    為與告訴人之受傷間亦有相當因果關係，本件事證已明。至證人巫昌衛於本院審
    理時固到庭證稱：「當天我到他住處找他（指被告），後來接到女友電話，得知
    她發生車禍，後來就由被告開車載我前往，開到肇事路口時，因我們見亮黃燈，
    所以我們搶先通過，開到交岔路口中央時，聽見車子左後有碰撞聲，當時我們未
    察覺有發生車禍，所以沒停車直接開走」等詞在卷，其詞言與證人蔡明穎之證詞
    相較顯有出入，衡酌證人巫昌衛與被告有朋友之情，於本件攸關被告刑責之證詞
    難免偏頗，而證人蔡明穎與雙方俱無親誼怨隙，其證詞自屬公正客觀而可採取，
    堪信被告所辯及證人巫昌衛之證詞，核屬飾卸諉責或附和迴護之詞，尚無足取，
    其事證明確，犯行堪以認定，應依法論科。
二、核被告所為，係犯刑法第二百八十四條第一項前段之過失傷害罪。其無照駕車，
    因而致人受傷，且依法應負刑事責任，故依道路交通管理處罰條例第八十六條第
    一項之規定加重其刑。爰審酌被告前無肇事紀錄，此有本院被告全國前案紀錄表
    存卷可按，過失之程度、肇事後逃逸及犯後尚未與告訴人和解賠償損害，告訴人
    所受之傷害等一切情狀，量處如主文所示之刑，並諭知易科罰金之折算標準，以
    示懲儆。
據上論斷，應依刑事訴訟法第二百九十九條第一項前段，道路交通管理處罰條例第八
十六條第一項，刑法第二百八十四條第一項前段、第四十一條，罰金罰鍰提高標準條
例第一條前段、第二條，判決如主文。
本案經檢察官潘進柳到庭執行職務
中      華      民      國      八十九    年      三    月    三十一    日
                                      臺灣桃園地方法院刑事第二庭
                                          法  官  李  育  仁
右正本證明與原本無異。
如不服本判決，應於判決送達後十日內向本院提出上訴狀（應附繕本），上訴於台彎
高等法院
                                          書記官  莊  怡  麗
中      華      民      國      八十九    年     四    月    二十四     日
論罪法條：刑法第二百八十四條第一項前段
因過失傷害人者，處六月以下有期徒刑、拘役或五百元以下罰金。致重傷者，處一年
以下有期徒刑、拘役或五百元下罰金。


司法院資訊處製作；財團法人民間司法改革基金會備份。
